【裁判字號】    98,交聲,1685
【裁判日期】    980727
【裁判案由】    違反道路交通管理處罰條例聲明異議
【裁判全文】
臺灣臺北地方法院交通事件裁定        98年度交聲字第1685號
原處分機關  臺北市交通事件裁決所
異  議  人
即受處分人  沃汰環管企業有限公司
代  表  人  甲○○
受處分人因違反道路交通管理處罰條例案件，對於臺北市交通事
件裁決所於中華民國98年4 月15日所為之處分（原處分案號：北
市裁罰字第裁22－A01YR4516 號），聲明異議，本院裁定如下：
    主  文
異議駁回。
    理  由
一、按人行道，指為專供行人通行之騎樓、走廊及劃設供行人行
    走之地面道路、與人行天橋及人行地下道；人行道，不得臨
    時停車，道路交通管理處罰條例第3條第3款、交通安全規則
    第111 條第1 項第1 款分別定有明文。又汽車駕駛人停車時
    ，在禁止臨時停車處所停車者，處新臺幣（下同）600 元以
    上1,200 元以下罰鍰，道路交通管理處罰條例第56條第1 項
    第1 款亦有明文。
二、本件異議人即受處分人（下稱受處分人）沃汰環管企業有限
    公司所有之車牌號碼4711-TX 號自用小貨車，於民國98年1
    月6 日上午9 時17分許，在週邊設有「徒步區內禁止停車」
    標誌之臺北市○○街○ 段83號前之劃設供行人行走之行人徒
    步區路面上停放，又因駕駛人違規停車且不在場，遂由臺北
    市政府警察局交通警察大隊（下稱原舉發機關）員警以科學
    儀器即拍照取得證據資料證明其行為違規後，以受處分人所
    有車輛有違反道路交通管理處罰條例第56條第1 項第1 款之
    規定逕行掣單舉發，並予以拖吊。受處分人於同日繳交罰款
    後，即向原處分機關提出申訴，經原處分機關函請舉發單位
    調查結果，仍認受處分人有前開違規行為，原處分機關乃於
    98年4 月15日，依道路交通管理處罰條例第53條第1 項第1
    款規定，裁處受處分人罰鍰900 元。
三、受處分人異議意旨略以：被舉發處所路面未劃有紅線或劃設
    卸貨區○○○○○段暫停或臨停，僅有「週一至週五18：00
    ～23：00週六、週日11：00～23：00車輛禁止進入」、「行
    人專區禁停」之告示牌，而前揭告示內容不清，語意含糊，
    且得拖吊之情況僅有併排停車、停於消防出水口、公車停靠
    處、妨害交通、十字路口處等，但伊無上述情形，竟遭拖吊
    ，是本件員警舉發、拖吊有誤，請求撤銷原裁罰云云。
四、經查：
  (一)受處分人所有之車牌號碼4711-TX 號自用小貨車，於98年1
    月16日上午9 時17分許，停放在臺北市○○街○ 段83號旁週
    邊設有「徒步區內禁止停車」標誌之劃設供行人行走之行人
    徒步區路面上，經警以科學儀器拍照採得證據資料後，逕行
    舉發並拖吊等情，業據受處分人供承在卷，並有採證照片3
    張（見本院卷第23頁）附卷可稽，是受處分人所有之前揭車
    輛確有上開違規停放之事實，堪以認定。
  (二)復觀之臺北市政府警察局交通警察大隊98年6 月18日北市警
    交大執字第09832170600 號函所檢附之現場照片2 張及舉發
    位置示意圖，與採證照片3 張（見本院卷第22頁至第23頁）
    ，受處分人所有之前開車輛停放位置右後方即設置有「徒步
    區內禁止停車」之標誌，而該標誌之顏色為紅底白字，字體
    大小適中，醒目非常，又該告示牌內已載明「徒步區內禁止
    停車」之旨，且設置處所明顯、清晰，實無任何語意模糊或
    無從察覺之情。又本件舉發處所地面雖未繪有紅色實線，然
    依前揭道路交通安全規則之規定，人行道本為絕對禁止停車
    之處所，若設有禁止停車之標誌、標線，僅具提醒、督促駕
    駛人注意之作用而已；且依道路交通管理處罰條例第56條第
    1 項規定，係將「在禁止臨時停車處所停車」，以及「在設
    有禁止停車標誌、標線之處所停車」，併列為違規停車之處
    罰事由，足見該條第1項第1款所謂「在禁止臨時停車處所」
    不得停車之規定，原即不以設置禁止停車標誌、標線之路段
    為必要即明，故上開路面是否劃設有禁止停車之紅色實線，
    即與受處分人之違規事實無涉。
  (三)再按違反道路交通管理處罰條例第56條第1 項規定，停車之
    駕駛人不予移置車輛或不在車內時，得由交通勤務警察、依
    法令執行交通稽查任務人員或交通助理人員為之；移置得使
    用民間拖吊車拖離之，同條例第56條第3 項及第85條之3 第
    1 項規定甚明，是上開條例並未將執行人員得拖吊車輛之情
    形限定於受處分人所辯稱者，故受處分人對於前揭交通法規
    之內容，顯有誤解。從而，受處分人上開所辯，均係空言飾
    卸之詞，洵無可採。
五、綜上所述，受處分人所有車牌號碼4711－TX號自用小貨車確
    有於上揭時、地，在禁止臨時停車處所停放之違規行為，原
    處分機關依道路交通管理處罰條例第56條第1 項第1 款及違
    反道路交通管理事件統一裁罰基準表之規定，裁處異議分人
    罰鍰900 元，核無違誤，本件受處分人之異議為無理由，應
    予駁回。
據上論斷，應依道路交通案件處理辦法第19條，裁定如主文。
中    華    民    國    98    年    7    月    27    日
                  交通法庭    法  官  謝昀璉
上正本證明與原本無異。
如不服本裁定，應於裁定送達後5 日內向本院提出抗告狀。
                              書記官  鄭雅文
中    華    民    國    98    年    7     月    30    日


司法院資訊處製作；財團法人民間司法改革基金會備份。
